【裁判字號】    89,上易,932
【裁判日期】    890614
【裁判案由】    毒品危害防制條例
【裁判全文】
臺灣高等法院臺中分院刑事判決                    八十九年度上易字第九三二號
    上  訴  人  臺灣南投地方法院檢察署檢察官
    被      告  乙○○
右上訴人因被告毒品危害防制條例案件，不服台灣南投地方法院八十九年度易字第六
一號中華民國八十九年二月二十九日第一審判決（起訴案號：台灣南投地方法院檢察
署八十八年度毒偵字第五七一號）提起上訴，復移送併案審理（八十九年度毒偵字第
六四七號），本院判決如左：
    主      文
原判決撤銷。
乙○○連續施用第二級毒品，累犯，處有期徒刑陸月，如易科罰金，以參佰元折算壹
日。
扣案安非他命零點捌公克沒收並銷燬；玻璃吸食器壹支沒收。
    事      實
一、乙○○前於民國（下同）八十一年間因犯妨害風化罪，經台灣台中地方法院判處
    有期徒刑三年六月確定，甫於八十五年七月二日執行完畢，竟仍不知悔改，於八
    十七及八十八年間因施用毒品案件，經依台灣南投地方法院八十七年毒聲字第一
    五九號及八十八年毒聲字第一八九號裁定送觀察、勒戒後，均無繼續施用毒品之
    傾向，經台灣南投地方法院檢察署檢察官分別以八十七年偵字第三○五○號及八
    十八年度偵緝字第一一九號處分不起訴。詎又基於施用第二級毒品安非他命之概
    括犯意，(1)自八十八年七月中旬起至八十八年八月十四日前三日內之某日止，連
    續在南投縣草屯鎮○○路一○八號等處，以將第二級毒品安非他命置於吸食器內
    ，其下以火燒烤使生霧化白煙，再以口鼻吸入體內之方式，連續施用第二級毒品
    安非他命多次。(2)嗣於八十八年下旬起至八十九年二月十二日止，在上址以相同
    之方法吸安非他命，每二日吸食一次，嗣於同二月十四日十五時四十分許，為警
    據報前往查獲，當場扣得安非他命○‧八公克及乙○○所有供吸食安非他命所用
    之玻璃吸食器一支。
二、案經南投縣警察局草屯分局報請台灣南投地方法院檢察署檢察官偵查起訴，復移
    送本院併案審理。
    理      由
一、右揭事實，業據被告分別於警訊、偵查、原審及本院坦承不諱，復有法務部調查
    局檢驗通知書一紙及南投縣衛生局尿液檢驗單二紙在卷可稽，並有警察當場扣得
    安非他命○‧八公克及供吸食安非他命所用之玻璃吸食器一支可憑，足認被告自
    白核與積極事證相符，本件事證明確，被告施用第二級毒品之犯行洵堪認定。
二、核被告所為，係犯毒品危害防制條例第十條第二項之施用第二級毒品罪。其持有
    第二級毒品之低度行為，為施用之高度行為所吸收，不另論罪。被告先後多次施
    用第二級毒品犯行，時間緊接，犯罪構成要件相同，顯係基於概括犯意反覆為之
    ，為連續犯，應依刑法第五十六條之規定論以一罪，並加重其刑。公訴人雖僅起
    訴被告部分施用犯行，漏未對被告其餘施用部分起訴，然因該部分之事實與已起
    訴部分有數行為而犯同一罪名之連續犯關係，屬裁判上一罪，應為起訴效力所及
    基於審判不可分原則；又未就被告於前開事實欄所載(2)項連續施用安非他命部分
    起訴，惟此與前開起訴科刑部分有連續犯裁判上一罪關係，為起訴效力所及，本
    院自得一併審理。另被告於八十一年間因犯妨害風化罪，經台灣台中地方法院判
    處有期徒刑三年六月確定，並於八十五年七月二日執行完畢，有台灣南投地方法
    院檢察署刑案資料查註紀錄表及台灣高等法院被告全國前案紀錄表各一份附卷可
    稽，其於刑之執行完畢後五年以內再犯本件有期徒刑以上之罪，為累犯，應依刑
法第四十七條規定遞加重其刑。原審以被告罪證明確，依法論罪科刑，固非無見
    ，惟查原審未及就未起訴之前開事實欄所載(2)項被告施用安非他命部分，與已起
    訴部分有為連續犯裁判上一罪關係而一併審究，尚有未合，檢察官上訴意旨亦指
    摘及此，原判決既有上述可議之處，自屬無可維持，應由本院撤銷改判。爰審酌
    被告品行、犯罪動機、手段、所生危害、施用毒品次數及犯後坦承犯行，態度良
    好等一切情狀，量處如主文所示之刑，並諭知有期徒刑易科罰金之折算標準。扣
    案安非他命○‧八公克，依毒品危害防制條例十八條第一項，宣告沒收銷燬；扣
    案被告所有供吸食安非他命所用之玻璃吸食器一支，依刑法第三十八條第一項第
    二款宣告沒收。
據上論斷，應依刑事訴訟法第三百六十九條第一項前段、第三百六十四條、第二百九
十九條第一項前段、毒品危害防制條例第十條第第二項、第十八條第一項，刑法第十
一條前段、第五十六條、第四十七條、第四十一條、第三十八條第一項第二款，罰金
罰鍰提高標準條例第二條，判決如主文。
本案經檢察官甲○○到庭執行職務。
中      華      民      國    八十九      年      六      月    十四    日
                   臺灣高等法院臺中分院刑事第七庭
                                        審判長法  官  江  錫  麟
                                              法  官  蔡  聰  明
                                              法  官  黃  日  隆
右正本證明與原本無異。
不得上訴。
                                              書記官  謝  雅  惠
中      華      民      國    八十九      年      六      月    十六    日
附錄：本案論罪科刑法條全文
毒品危害防制條例第十條第二項
施用第二級毒品者，處三年以下有期徒刑。
                                                                        Ａ


司法院資訊處製作；財團法人民間司法改革基金會備份。
